臺灣高等法院臺南分院民事裁定　96年度抗字第267號
抗告人即
原拍定人　　乙○○
上列抗告人因債權人聯邦商業銀行股份有限公司等人與債務人甲
○○間給付借款強制執行事件，對於中華民國九十六年八月二十
四日臺灣臺南地方法院所為裁定（九十五年度執字第六二一○三
號）號裁定提起抗告，本院裁定如下：
    主  文
抗告駁回。
抗告程序費用由抗告人連帶負擔。
    理  由
一、按拍定人未繳足價金者，執行法院應再拍賣，在拍賣時原拍
    定人不得應買。如在拍賣之價金低於原拍賣價金及因在拍賣
    所生之費用者，原拍定人應負擔其差額。前項差額，執行法
    院應依職權以裁定確定之。強制執行法第六十八條之二第一
    項、第二項定有明文。又本件規定於不動產之強制執行程序
    所準用，此觀強制執行法第一一三條規定自明。查原裁定法
    院辦理該院九十五年度執字第六二一○三號給付借款強制執
    行程序，就債務人所有坐落台南市○區○○段一六二八、一
    六二九地號土地暨其上同段三一一七號建物即門牌號碼台南
    市○○路六七八號房屋查封拍賣，該院於民國九十六年六月
    二十七日以底價新台幣（下同）一百六十萬元進行拍賣，由
    抗告人以一百四十一萬二千元得標拍定，因拍定人未繳足價
    金，由該院分別於同年八月一日進行拍賣，再於次日以底價
    一百十六萬元進行公告應買，由黃佳惠於同日以底價應買之
    事實，有該院拍賣公告、投標書、聲明應買狀在卷可按。依
    上述法條之規定，抗告人依法應就低於原拍賣價金及再拍賣
    所生之費用負擔其差額。原裁定法院計算二次拍定之差額為
    二十五萬二千元，增加之拍賣費用為登報費一千四百元，合
    計二十五萬三千四百元，乃依職權裁定命抗告人負擔，於法
    自無不合。
二、本件抗告意旨略以：系爭被查封拍定之房屋，因無門牌，致
    伊誤認係臨大馬路之店面，伊非惡意棄拍故意不繳納價金，
    請求酌情免除其補繳差額等語。按執行法院查封拍賣不動產
    ，於拍賣公告上均詳細載明地號、門牌號碼、建築式樣、樓
    層，足供辨認，有意應買之人須於應買前自行前去查看，抗
    告人因未詳予查看，誤認拍賣之房屋，縱令屬實，亦不得作
    為其拒繳價金之正當理由，其請求免除補繳差額及費用，於
    法無據，其抗告為無理由，應予駁回。
三、據上論結，本件抗告為無理由，依強制執行法第三十條之一
    、民事訴訟法第四百九十五條之一第一項、第四百四十九條
    第一項、第九十五條、第七十八條，裁定如主文。
中　　華　　民　　國　　96　　年　　10　　月　　 8　　日
                  民事第二庭    審判長法　官　 丁振昌
                                      法　官　 李素靖
                                      法　官　 吳上康
上為正本係照原本作成。
不得抗告。
中　　華　　民　　國　　96　　年　　10　　月　　 8　　日
                                     書記官    易慧玲
